---
title: "Etude compléte de l'influence du `stage` sur les données TCGA"
author: "Shuyu, Marame, Kevin, Théo, Florence, Florent"
date: "`r Sys.Date()`"
output: 
  rmarkdown::html_document:
    toc: true
    toc_float: true
    toc_depth: 3
    number_sections: true
---
  
```{r setup, include=FALSE}
knitr::opts_chunk$set(collapse=TRUE, comment = "#>", fig.width=9, fig.height=6, eval=TRUE, echo=FALSE, results="hide")
source("common.R")
data = openxlsx::read.xlsx("TCGA-CDR-SupplementalTableS1.xlsx", sheet = "TCGA-CDR", na.strings="#N/A")
```
```{r eval=FALSE}
d = dfnew_creation(data)
kcs = rev(names(sort(table(d$type))))
kcs = kcs[!kcs%in%c("LIHC", "TGCT", "ACC", "DLBC")]
table(data$type)
results_glo = lapply(sort(kcs), function(kc) {
  print(kc)
  rmarkdown::render("full_kc_stage_study.Rmd", output_file=paste0("full_", kc, "_stage_study.html"))
  return(list(res=results_glo, p=p))
})

foo = do.call(rbind, lapply(results_glo, "[[", "res"))
WriteXLS::WriteXLS(foo, "global_hrs.xlsx", row.names=TRUE, FreezeRow=1, FreezeCol=1)

foo = data.frame(do.call(rbind, lapply(results_glo, "[[", "p")))
rownames(foo) = kcs
WriteXLS::WriteXLS(foo, "global_sim_params.xlsx", row.names=TRUE, FreezeRow=1, FreezeCol=1)
```

# Data

```{r data kc}
if (!exists("kc")) {kc = "BRCA"}
# data = data[data$type%in%kc,]
d = dfnew_creation(data)
table(d$type, d$stage)

d = d[d$type%in%kc,]
d$dss = survival::Surv(d$DSS.time, d$DSS)
d$pfi = survival::Surv(d$PFI.time, d$PFI)
```



```{r data simu}
p = generate_params_for_sim(d, kc=kc)
dfsimu_lo = do.call(process, as.list(as.vector(p[1:4]))) # <=> dfsimu_lo = process(p[1], p[2], p[3], p[4])
dim(dfsimu_lo)
dfsimu_lo$stage = "I-II"
dfsimu_hi = do.call(process, as.list(as.vector(p[5:8])))
dim(dfsimu_hi)
dfsimu_hi$stage = "III-IV"
dfsimu = rbind(dfsimu_lo, dfsimu_hi)
table(dfsimu$stage)
table(d$stage)
head(dfsimu)
tail(dfsimu)

censor_param = p[9]
dfsimu = add_censor(dfsimu, censor_param)
table(dfsimu$stage)
dfsimu = dfsimu_creation_lastpart(dfsimu)
table(dfsimu$stage)
dfsimu$type=paste0(kc, "_simu")
table(dfsimu$stage)

dsimu = dfnew_creation(dfsimu)
dsimu$stage = dfsimu[rownames(dsimu),]$stage
table(dsimu$stage)
dsimu$dss = survival::Surv(dsimu$DSS.time, dsimu$DSS)
dsimu$pfi = survival::Surv(dsimu$PFI.time, dsimu$PFI)
```


```{r echo=TRUE, results="verbatim"}
table(d$PFI)
table(dsimu$PFI)
table(d$DSS)
table(dsimu$DSS)

table(d$T01)
table(dsimu$T01)
table(d$T02)
table(dsimu$T02)
table(d$T12)
table(dsimu$T12)


table(d$stage)
table(dsimu$stage)

```

```{r plot carpets, eval=FALSE}
layout(matrix(1:2,1), respect=TRUE)
plot_carpet(d[order(d$DSS, d$PFI, d$PFI.time),], main=paste0("#DSS=", sum(d$DSS), ", #PFI=", sum(d$PFI), ""), at=c(0,1), c(0, nrow(d)))
plot_carpet(d[order(d$PFI, d$PFI.time),], main=paste0("#DSS=", sum(d$DSS), ", #PFI=", sum(d$PFI), ""), at=c(0,1), c(0, nrow(d)))

layout(matrix(1:2,1), respect=TRUE)
plot_carpet(d[order(d$stage, d$DSS, d$PFI, d$PFI.time),], main=paste0("#DSS=", sum(d$DSS), ", #PFI=", sum(d$PFI), ""), at=c(0,sum(d$stage=="I-II")/nrow(d)/2, sum(d$stage=="I-II")/nrow(d), (sum(d$stage=="I-II") + 0.5*sum(d$stage!="I-II"))/nrow(d), 1), c(0, "stage I-II", sum(d$stage=="I-II") , "stage III-IV", nrow(d)))
plot_carpet(d[order(d$stage, d$PFI, d$PFI.time),], main=paste0("#DSS=", sum(d$DSS), ", #PFI=", sum(d$PFI), ""), at=c(0,sum(d$stage=="I-II")/nrow(d)/2, sum(d$stage=="I-II")/nrow(d), (sum(d$stage=="I-II") + 0.5*sum(d$stage!="I-II"))/nrow(d), 1), c(0, "stage I-II", sum(d$stage=="I-II") , "stage III-IV", nrow(d)))
```


# Modèles 

- cox    `dss~stage`     sur les données `r kc`
- cox    `pfi~stage`     sur les données `r kc`
- msm    `DSS/PFI~stage` sur les données `r kc`
- mstate `DSS/PFI~stage` sur les données `r kc`



- cox    `dss~stage`     sur les données simulée à partir de `r kc`
- cox    `pfi~stage`     sur les données simulée à partir de `r kc`
- msm    `DSS/PFI~stage` sur les données simulée à partir de `r kc`
- mstate `DSS/PFI~stage` sur les données simulée à partir de `r kc`


```{r simu, echo=FALSE}
# Mise en oeuvre
results      = run_stage_all_models(d)
results_simu = run_stage_all_models(dsimu)
```


# Comparaison

```{r results, results="verbatim"}
layout(matrix(1:2,1), respect=TRUE)
results$type=kc
plot_hrs(results, main=results$type[1])
results_simu$type=paste0(kc, "_simu")
plot_hrs(results_simu, main=results_simu$type[1])

results_glo = rbind(results, results_simu)
```

# Session Information

```{r results="verbatim"}
sessionInfo()
date()
```


















