---
title: "Application Mstate"
author: ""
date: "01/02/2022"
output:
  pdf_document: default
  html_document: default
---

```{r setup, include=FALSE}
knitr::opts_chunk$set(echo = F)
```


```{r,warning=F,include=F}
load("simu.rda")
library("mstate")
library(readxl)
library(tidyverse)
data<- read_excel("TCGA-CDR-SupplementalTableS1.xlsx", sheet = "TCGA-CDR")
data$DSS.time <- as.numeric(data$DSS.time) #en entrée, les valeurs peuvent être des caractères
data$DSS <- as.numeric(data$DSS)
data$PFI.time <- as.numeric(data$PFI.time)
data$PFI <- as.numeric(data$PFI)
data$DSS.time[data$PFI.time > data$DSS.time] <- NA #enlève les tumeurs apparues après la mort
data$PFI.time[data$PFI.time > data$DSS.time] <- NA
data$DSS.time[data$DSS.time==0] <- NA #enlève les suivis nuls
data$PFI.time[data$PFI.time==0] <- NA 

pfiNotDead.time <- data$PFI.time/365.25 #temps auquel la maladie se déclare 0 -> 1, le temps est mis en années
pfiNotDead <- data$PFI
pfiNotDead[data$PFI.time==data$DSS.time] <- 0 #censuré si le temps de PFI est égal à la mort
dssDirect.time <- data$DSS.time/365.25 #temps pour la mort sans maladie préalable, 0 -> 2
dssDirect <- data$DSS
dssDirect[!data$PFI.time==data$DSS.time] <- 0
dssRelapse.time <- (data$DSS.time-data$PFI.time)/365.25  #temps de de la mort à partir de la maladie, 1 -> 2
dssRelapse.time[pfiNotDead==0] <- 0
dssRelapse <- data$DSS
dssRelapse[data$PFI.time==data$DSS.time] <- 0

stage <- as.factor(data$ajcc_pathologic_tumor_stage) #stade de la tumeur
levels(stage) <- c("NA","NA","NA","NA","I - II","I - II","other","I - II","I - II","I - II","I - II","I - II","I - II","I - II","III - IV","III - IV","III - IV","III - IV","III - IV","III - IV","III - IV","III - IV","other") #simplification des classes et nettoyage
stageBis <- as.factor(data$clinical_stage) #stade clinique
levels(stageBis) <- c("NA","NA","NA","I - II","I - II","I - II","III - IV","III - IV","III - IV",rep("I - II",14),rep("III - IV",6),"I - II",rep("III - IV",4)) #simplification des classes et nettoyage
stage <- sapply(1:length(stage),function(i){
  if(stage[i]=="NA") return(stageBis[i])
  else return(stage[i])
})  #la variable est composé de préférence du stade de la tumeur puis du stade clinique

df <- data.frame("DSS"=data$DSS,"DSS.time"=data$DSS.time/365.25,   #construction de la data frame
                     "PFI"=data$PFI,"PFI.time"=data$PFI.time/365.25,
                     "T01"=pfiNotDead,"T01.time"=pfiNotDead.time,
                     "T02"=dssDirect,"T02.time"=dssDirect.time,
                     "T12"=dssRelapse,"T12.time"=dssRelapse.time,
                     stage,"var_nulle"=as.character(covar),"type"=data$type)
df <- df[-which(apply(df,1,function(x) any(is.na(x)))),]  #nettoyage des NA sans stage
dim(df)


df <- df[-which(is.element(df$stage,c("NA","other"))),] #nettoyage des NA du stage
df$stage <- factor(df$stage,c("I - II","III - IV"))
dim(df)
#df$age <- as.numeric(df$age)
#df_new <- df_new[-which(is.na(df_new$age)),] #nettoyage des NA de l'age

```


La première étape consiste à établir une matrice de transition. La matrice spécifie quelles transitions sont possibles (celles avec NA sont impossibles) et attribue numéros aux transitions.

```{r,echo=T}
tmax = trans.illdeath(names = c("state1", "state2","state3"))
tmax
```

Préparation des données en format longue.

```{r,echo=T}
covar = c("stage", "var_nulle")
mse<- msprep(data = df , trans = tmax, time = c(NA, "T01.time", "DSS.time"),
                  status = c(NA, "T01", "DSS"))
events(mse)
```


```{r,echo=T}
mse_brca<- msprep(data = df[df$type=="BRCA",] , trans = tmax, time = c(NA, "T01.time", "DSS.time"),
                  status = c(NA, "T01", "DSS"),keep = covar)
# Tstart:temps d'entrée dans l'état, Tstop : temps de l'événement ou de censure, selon le statut.
mse_brca[65:72,]
```


```{r,echo=T}
# nbr d'effectifs/probabilité de transition
events(mse_brca)
```

```{r,echo=TRUE}
mse_paad <- msprep(data = df[df$type=="PAAD",] , trans = tmax, time = c(NA, "T01.time", "DSS.time"),
                   status = c(NA, "T01", "DSS"),keep = covar)
events(mse_paad)
```
Pour chaque covariable, "expand.covs" sert à développer à chaque transition.

```{r,echo=T}
expcovs_brca <- expand.covs(mse_brca, covar, append = TRUE)
head(expcovs_brca) #  covariable spécifique à chaque transition comme une variable distincte

expcovs_paad <- expand.covs(mse_paad, covar, append = TRUE)
#head(expcovs_paad) 
```
Après avoir préparé les données en format long, estimation des effets covariables à l'aide de la régression de Cox.

```{r,echo=TRUE}
# modele nul
c0 <- coxph(Surv(Tstart, Tstop, status) ~ strata(trans), data = mse_brca)
summary(c0)
```

"msfit" calcule les risques de transition cumulatifs pour chacune des transitions possibles.

```{r,echo=TRUE}
msf0 <- msfit(object = c0, trans = tmax) 
#summary(msf0)
# Haz : le risque cumulée estimé pour chacune des transitions
head(msf0$Haz)
# Prédire la probabilité de transition cumulée entre chaque état
prob = probtrans(msf0,predt = 0,method = "greenwood")
# predictions from state 1
head(prob[[1]])
plot(prob)
```


```{r}
plot(msf0, las = 1,xlab = "Année")
```

```{r,echo=T}
## modele var_null
c_null <- coxph(Surv(Tstart, Tstop, status)~var_nulle1.1 + var_nulle1.2 + var_nulle1.3 
                + strata(trans), data = expcovs_brca)
summary(c_null)
```

```{r,echo=T}
c1 <- coxph(Surv(Tstart, Tstop, status) ~ stage * strata(trans), data = expcovs_brca)
summary(c1)
```

```{r,echo=T}
cc <- coxph(Surv(Tstart, Tstop, status) ~ stage * trans, data = expcovs_brca)
summary(cc)
```

```{r,echo=T}
# suppose différents effets des covariables pour différentes transitions 
c2 <- coxph(Surv(Tstart, Tstop, status) ~ stageIII...IV.1+stageIII...IV.2+stageIII...IV.3 
            + strata(trans), data = expcovs_brca)
summary(c2)
```


```{r,echo=T}
c1_paad <- coxph(Surv(Tstart, Tstop, status) ~ stage * strata(trans), data = expcovs_paad) 
summary(c1_paad)
```


```{r,echo=T}
c2_paad <- coxph(Surv(Tstart, Tstop, status)~stageIII...IV.1+stageIII...IV.2+stageIII...IV.3 
                 + strata(trans), data = expcovs_paad)
summary(c2_paad)
```
\newpage
Sur les données simulées...

```{r,echo=T}
Smse <- msprep(data = df_new , trans = tmax, time = c(NA, "T01.time", "DSS.time"),
               status = c(NA, "T01", "DSS"))
events(Smse)
c <- coxph(Surv(Tstart, Tstop, status) ~ strata(trans), data = Smse)
summary(c)
```





```{r,include=F}

c111 <- coxph(Surv(time, status) ~ stageIII...IV.1, data = expcovs_brca, subset = (trans == 1), method = "breslow")
c211 <- coxph(Surv(time, status) ~ stageIII...IV.2, data = expcovs_brca, subset = (trans == 2), method = "breslow")
c311 <- coxph(Surv(time, status) ~stageIII...IV.3, data = expcovs_brca, subset = (trans == 3), method = "breslow")

h3 <- survfit(c311)
h1 <- survfit(c111)
h1 <- data.frame(time = h1$time, surv = h1$surv)
h2 <- survfit(c211)
h2 <- data.frame(time = h2$time, surv = h2$surv)
h3 <- data.frame(time = h3$time, surv = h3$surv)

plot(h1,type="l",ylim=c(0,1),xlab="Years",ylab="Probability",lwd=2)
lines(h2,type="s",lwd=2,col=2)
lines(h3,type="s",lwd=2,col=3)

text(8,0.71,adj=0,"1")
text(8,0.9,adj=0,"2")
text(8,0.3,adj=0,"3")

```

