---
title: "Prétraitement des données de survie"
author: "Shuyu, Marame, Kevin, Théo, Florence, Florent"
date: "`r Sys.Date()`"
output: 
  rmarkdown::html_document:
    toc: true
    toc_float: true
    toc_depth: 3
    number_sections: true
---
  
```{r setup, include=FALSE}
knitr::opts_chunk$set(collapse=TRUE, comment = "#>", fig.width=9, fig.height=6, eval=TRUE, echo=FALSE, results="hide")
source("common.R")
```

L’objectif est de vérifier que le traitement fait sur les données de [XXX] pour obtenir les colonnes T01 T02 T12 et les temps correspondnants est le même que le prétraitement fait dans le simulateur pour obtenir les même informations.

# Import des données TCGA

On importe ici les données TCGA tels qu’elles ont été publiées dans [XXX]

On réduit ces données aux colonnes que l’on va exploiter.

```{r data, echo=TRUE}
data = openxlsx::read.xlsx("TCGA-CDR-SupplementalTableS1.xlsx", sheet = "TCGA-CDR", na.strings="#N/A")
data = data[,c(
  "X1", 
  "DSS", 
  "DSS.time", 
  "PFI", 
  "PFI.time", 
  "type", 
  "ajcc_pathologic_tumor_stage", 
  "clinical_stage", 
  "gender",  
  "age_at_initial_pathologic_diagnosis")]
```

# Fusion avec des données simulées 

On simule ici un nouveau jeu de données selon un precessus markovien.

On ajoute ensuite ces données aux données réelles

```{r simu, echo=TRUE, results="verbatim"}
dfsimu = dfsimu_creation_1time(idx_last_indiv=nrow(data))
head(dfsimu)
if (any(!colnames(data) %in% colnames(dfsimu))) {stop("problem in colnames")}
data = rbind(data, dfsimu[,colnames(data)])
head(data)
tail(data)
```


# Preprocessing

On crée ici la data.frame `df_new`.

```{r preproc data, echo=TRUE, results="verbatim"}
df_new = dfnew_creation(data)
head(df_new[df_new$type=="SIMU1",])
```



# Vérification

```{r echo=TRUE, results="verbatim"}
print(sum(df_new[df_new$type=="SIMU1",]$DSS       != dfsimu$DSS)      )
print(sum(df_new[df_new$type=="SIMU1",]$PFI       != dfsimu$PFI )     )
print(sum(df_new[df_new$type=="SIMU1",]$T01       != dfsimu$T01)      )
print(sum(df_new[df_new$type=="SIMU1",]$T02       != dfsimu$T02)      )
print(sum(df_new[df_new$type=="SIMU1",]$T12       != dfsimu$T12 )     )
print(max(abs(df_new[df_new$type=="SIMU1",]$DSS.time  - dfsimu$DSS.time/365.25)))
print(max(abs(df_new[df_new$type=="SIMU1",]$PFI.time  - dfsimu$PFI.time/365.25)))
print(max(abs(df_new[df_new$type=="SIMU1",]$T01.time  - dfsimu$T01.time) ))
print(max(abs(df_new[df_new$type=="SIMU1",]$T02.time  - dfsimu$T02.time )))
print(max(abs(df_new[df_new$type=="SIMU1",]$T12.time  - dfsimu$T12.time )))
```



# Markov process

On crée ici deux jeux de données simulées avec deux méthodes:

  - la premiere calculer les temps et la censure en même temps,
  - la seconde crée en 2 temps dans deux focntions séparées.

On fait attention à la gestion des seeds mais les résultats ne sont pas identiques.

Il doit y avloir un problèmem dans l’une des deux méthodes voir les deux.


```{r echo=TRUE, results="verbatim"}
source("common.R")
censor_param = .4
seed = 1
n = 100
i01 = .6 
i02 = .2 
i12 = .3 




dfsimu2 = process(n, i01, i02, i12, censor_param=NULL, seed)
# dfsimu2$DSS      == dfsimu$DSS
# dfsimu2$DSS.time == dfsimu$DSS.time
# dfsimu2$PFI      == dfsimu$PFI
# dfsimu2$PFI.time == dfsimu$PFI.time

dfsimu2 = add_censor(dfsimu2, censor_param, seed)
# dfsimu2$DSS      == dfsimu$DSS
# dfsimu2$DSS.time == dfsimu$DSS.time
# dfsimu2$PFI      == dfsimu$PFI
# dfsimu2$PFI.time == dfsimu$PFI.time


dfsimu1 = process(n, i01, i02, i12, censor_param, seed)
# dfsimu1$DSS      == dfsimu$DSS
# dfsimu1$DSS.time == dfsimu$DSS.time
# dfsimu1$PFI      == dfsimu$PFI
# dfsimu1$PFI.time == dfsimu$PFI.time

dfsimu2$DSS      == dfsimu1$DSS
dfsimu2$DSS.time == dfsimu1$DSS.time
dfsimu2$PFI      == dfsimu1$PFI
dfsimu2$PFI.time == dfsimu1$PFI.time

dfsimu2[dfsimu2$DSS != dfsimu1$DSS,]$DSS
dfsimu1[dfsimu2$DSS != dfsimu1$DSS,]$DSS



dfsimu2 = dfsimu_creation_2times(n, i01, i02, i12, censor_param, seed)
dfsimu1 = dfsimu_creation_1time(n, i01, i02, i12, censor_param, seed)

dfsimu2$DSS      == dfsimu1$DSS
dfsimu2$DSS.time == dfsimu1$DSS.time
dfsimu2$PFI      == dfsimu1$PFI
dfsimu2$PFI.time == dfsimu1$PFI.time

dfsimu2[dfsimu2$DSS != dfsimu1$DSS,]$DSS
dfsimu1[dfsimu2$DSS != dfsimu1$DSS,]$DSS


dfsimu2[dfsimu2$DSS.time != dfsimu1$DSS.time,]$DSS.time
dfsimu1[dfsimu2$DSS.time != dfsimu1$DSS.time,]$DSS.time


```


# Session Information

```{r results="verbatim"}
sessionInfo()
date()
```


















